【裁判字號】    95,竹小,77
【裁判日期】    950303
【裁判案由】    損害賠償
【裁判全文】
臺灣新竹地方法院民事小額判決          95年度竹小字第77號
原      告  甲○○
被      告  乙○○
上列當事人間請求損害賠償事件，本院於民國95年2 月22日辯論
終結，判決如下：
    主  文
原告之訴駁回。
訴訟費用新臺幣壹仟元由原告負擔。
    事實及理由
一、原告訴之聲明：被告應給付原告新台幣(下同)7,220元。
二、事實摘要：
  (一)原告主張：原告於民國94年12月14日清晨7 時50分許，騎
      乘車牌號碼PT5-870號機車行經新竹市○○街3巷口時，遭
      對向由好望角社區往新竹市○○街方向行駛之被告駕駛車
      牌號碼JU-6556 號車輛撞及，旋經新竹市警察局第三分局
      派員到場處理本件車禍事宜，而原告因本件車禍受有如下
      之物品損害，應由被告負賠償責任：１、行動電話號碼00
      00000000號之行動電話損壞3,000元。２、服裝損壞1,500
      元。３、手機袋損壞200元。４、通話費損失50 元。５、
      油費損失50元。６、工作休息費以每日900元計算2日之損
      失1,800 元。７、預收醫療費用500元。８、手套損失120
      元。
  (二)被告則以：被告已就上開車禍賠償原告機車修理費用1,78
      0元、220元，及醫藥費1,442 元，被告並有誠意與原告處
      理本件車禍事宜，惟本件原告起訴請求被告賠償上開金額
      ，均未提出任何損害之證明資料，被告認難據原告所述，
      即命被告負賠償責任等情，資為抗辯。
三、法院之判斷：
  (一)按當事人主張有利於己之事實者，就其事實有舉證之責任
      。但法律別有規定，或依其情形顯失公平者，不在此限，
      此為民事訴訟法第277 條所明定。又按因故意或過失，不
      法侵害他人之權利者，負損害賠償責任，此為民法第 184
      條所明定。再按，損害賠償之債，以有損害之發生及有責
      任原因之事實，並二者之間，有相當因果關係為成立要件
      。故原告所主張損害賠償之債，如不合於此項成立要件者
      ，即難謂有損害賠償請求權存在( 最高法院48年度台上字
      第481號判例意旨參照)。是關於侵權行為賠償損害之請求
      權，以受有實際損害為成立要件，若絕無損害亦即無賠償
      之可言。
  (二)經查：
      １、本件原告主張其因本件車禍受有上開之損害，既為被
          告所否認，揆之上開規定，即應由原告就此有利於己
          之證據資料負舉證責任，且原告經本院於95年1 月18
          日調解程序中闡明原告應就其主張被告應負賠償責任
          ，提出證明資料，迄本院95年2 月22日言詞辯論期日
          亦未提出，即難僅據原告所述，採為對其有利之認定
          。
      ２、又原告主張其雖未前往醫院就醫，惟有自行敷藥，預
          收醫療費用500 元乙節，惟未提出此部分有預收醫藥
          費用之證明資料以供本院審酌，亦難認被告須就此負
          賠償責任。
      ３、再原告主張其母可以證明原告有上開行動電話號碼00
          00000000號之行動電話存在及價錢，且被告有看到其
          所有行動電話因車禍損壞等情，雖為被告不否認其有
          看到原告所有之行動電話螢幕玻璃因車禍破裂，惟陳
          稱其不清楚原告之行動電話功能是否有受損，而原告
          於車禍後雖於94年12月16日向中華電信股份有限公司
          租用另一行動電話號碼0000000000號之行動電話門號
          ，業據原告提出中華電信股份有限公司新竹營運處行
          動電話業務(租用／異動)申請書一紙為憑，惟原告所
          有上開行動電話號碼0000000000號之行動電話於車禍
          發生後之94年12月15日起迄94年12月27日止均有通話
          使用情形，業經本院依職權向中華電信股份有限公司
          查詢該行動電話之通話紀錄資料明確，此有中華電信
          股份有限公司新竹營運處95年1 月25日新營密(95)字
          第8 號函復單檢送通聯紀錄查詢系統查詢結果附卷可
          稽，足見原告所有上開行動電話號碼0000000000號之
          行動電話於車禍發生後之翌日即94年12月15日，在原
          告尚未申購另一行動電話號碼0000000000號之行動電
          話門號前，既仍可對外通話使用，即難認原告所有上
          開0000000000號之行動電話有因本件車禍，而喪失通
          話功能之情形。又原告所有上開0000000000號之行動
          電話機具雖因車禍而有螢幕玻璃破裂之情，惟該行動
          電話於車禍後既仍可對外通話使用，且原告亦自承其
          已將該行動電話丟棄，致本院無從審認該行動電話螢
          幕玻璃破裂之程度，及該行動電話話機因螢幕玻璃破
          裂所減少價額之情形，是原告主張其所有上開行動電
          話因本件車禍受損，請求被告賠償其3,000 元，既未
          提出任何證據資料以供本院審酌，即難僅據原告所述
          ，採為對其有利之認定。至原告主張其母能證明其有
          上開行動電話之存在及價錢，惟原告既未主張其母知
          悉其所有上開行動電話因車禍受損之情形，即難認原
          告母親所為之證詞，能證明原告請求被告賠償其所有
          上開行動電話因車禍所減少價額之事項，本院乃認無
          傳訊原告母親之必要，併此敘明。
      ４、另原告主張其因本件車禍受有工作休息費以每日 900
          元計算2日之損失1,800元乙節，惟原告既未提出任何
          證據資料證明其於車禍後有休養2 日之必要，及其確
          因本件車禍須在家療養，受有工作損失1,800 元之情
          ，亦難據此採為對於原告有利之認定。
  (三)綜上所述，本件原告主張被告應給付其因本件車禍所受之
      財物損害合計7,220 元，核屬無據，應予駁回，並於裁判
      時確定訴訟費用金額如主文所示。
四、據上論結，原告之訴為無理由，依民事訴訟法第436條之23
    、第436條第2項、第78條、第436條之19，判決如主文。
中    華    民    國    95    年    3     月    3     日
                  新竹簡易庭    法  官  王佳惠
以上正本係照原本作成。
如對本判決上訴，非以違背法令為理由，不得為之，且須於判決
送達後20日內向本院提出上訴狀（須按他造當事人之人數附繕本
）。
中    華    民    國    95    年    3     月    3     日
                                書記官  林淑瑜


司法院資訊處製作；財團法人民間司法改革基金會備份。
